# 无账面价值的长期股权投资

提问人：liubin988513 时间：2013-10-11 14:23:38
无账面价值不代表初始投资成本 0 ，一般情况下，应按照投出资产的公允价值加上相关费用。 后续计量根据成本法或者权益法进行后续计量

回答人：chenyiwei
基本赞同，但补充一点：在合并报表层面应注意按比例抵消与联营企业之间的视同顺销交易未实现损益。